臺灣臺中地方法院刑事判決　　　　　　 96年度交易字第764號
公　訴　人　臺灣臺中地方法院檢察署檢察官
被　　　告　乙○○
上列被告因過失致死案件，經檢察官提起公訴（九十六年度偵字
第二０一六四號），經本院裁定進行簡式審判程序，判決如下：
    主  　文
乙○○因過失致人於死，處有期徒刑壹年。緩刑年。
    犯罪事實
一、乙○○於民國九十六年七月二十日中午十二時五分許，駕駛
    車牌號碼Ｂ三－００一七號自用小客車，行經臺中市○區○
    村○路○○○路交岔路口附近時，將該車順向停放於臺中市
    ○區○村○路○○○路往忠明南路方向（車頭約朝北方）之
    右側路旁，本應注意汽車停車時，於禁止臨時停車處所不得
    停車，且汽車停車開啟車門時，應注意行人、車輛，並讓其
    先行，而依當時天候晴、為日間自然光線、路面乾燥無缺陷
    、無障礙物、視距良好等客觀情形，並無不能注意之特別情
    事，竟疏未注意，而在該處劃有紅線之禁止臨時停車處所停
    車，且貿然向外開啟左前車門。適有李進宜騎乘車牌號碼Ｘ
    Ｌ八－五三六號重機車，沿臺中市○區○村○路○○○路往
    忠明南路行經該處，突見乙○○開啟車門並阻礙其車行方向
    時，業已閃避不及，致李進宜所騎機車與上開自用小客車之
    左前車門發生碰撞，李進宜因而人車倒地，並受有頭部外傷
    之傷害。乙○○於肇事後，在具有偵查犯罪權限之公務員發
    現上開犯行前，於到場處理員警鄭國棟詢問時自首犯罪，再
    於其後本案偵查、審理程序時到庭接受裁判。李進宜雖經送
    醫急救，仍因上開傷勢導致顱內出血，延至同年月二十二日
    下午四時五十八分許不治死亡。
二、案經李進宜之妻甲○○告訴及臺灣臺中地方法院檢察署檢察
    官相驗後，自動檢舉偵查起訴。
    理 　 由
一、本件被告乙○○於準備程序中，先就上開犯罪事實為有罪之
    陳述，且所犯係死刑、無期徒刑、最輕本刑為三年以上有期
    徒刑以外之罪，經本院告知簡式審判程序之旨，並聽取檢察
    官及被告之意見後，依刑事訴訟法第二百七十三條之一第一
    項之規定，裁定進行簡式審判程序，先此敘明。
二、上開犯罪事實，業據被告乙○○於警詢及偵審中坦承不諱，
    核與證人即告訴人甲○○於警詢時指證被害人李進宜發生本
    件車禍致死等情相互合致，並有道路交通事故現場圖及調查
    報告表一份、肇事現場照片九張、相驗屍體照片十一張附卷
    可稽。而被害人李進宜確因本件車禍所生頭部外傷導致顱內
    出血死亡，亦經檢察官督同檢驗員相驗屬實，製有相驗筆錄
    、相驗屍體證明書、驗斷書在卷可憑。按汽車停車時，於禁
    止臨時停車處所不得停車，且汽車停車開啟車門時，應注意
    行人、車輛，並讓其先行，道路交通安全規則第一百十二條
    第一項第一款、第三項分別定有明文。被告駕駛自用小客車
    於路邊停車，本應遵循前揭交通安全規定，注意避免於禁止
    臨時停車處所停車，且於開啟車門之際禮讓他車先行，而依
    當時天候、路況、視距等客觀情形，並無不能注意之特別情
    事，竟疏未注意而貿然於劃有紅線之禁止臨時停車處所停車
    ，此觀卷附車禍現場照片即明，且被告又直接向外開啟車門
    ，致騎乘機車之被害人李進宜閃避不及而發生碰撞，被告停
    車行為顯有過失。且被告之前揭過失行為直接造成被害人李
    進宜死亡，二者間亦具有相當因果關係至明。本案事證已臻
    明確，被告犯行洵堪認定。
三、核被告乙○○因過失行為致人於死，所為係犯刑法第二百七
    十六條第一項之過失致人於死罪。查被告於肇事後，在具有
    偵查犯罪權限之公務員發覺上開犯行前，於到場處理之員警
    鄭國棟詢問時自首犯罪，再於其後本案偵查、審理時到庭接
    受裁判，此觀卷附自首情形紀錄表及被告警詢筆錄甚明。被
    告既已合於法定自首之要件，應依刑法第六十二條前段之規
    定減輕其刑。爰審酌被告已與告訴人甲○○及被害人家屬就
    本案民事損害賠償部分調解成立，且已悉數交付賠償金額，
    有臺中縣大里市調解委員會調解書一份在卷為憑，並經告訴
    人甲○○於本院訊問時陳述明確，而被告犯罪後已能表示認
    罪，對於所犯亦已深表悔悟，態度非無足取；惟本件車禍肇
    事直接剝奪被害人李進宜之生命權，對於被害人家庭乃至於
    國家社會之損失實已無從回復，所生危害至為重大：再參以
    被告於本件車禍之過失情節輕重、具有國中畢業學歷之智識
    程度等一切情狀，量處如主文所示之刑，以示懲儆。又被告
    前未曾因故意犯罪受有期徒刑以上刑之宣告，有刑案資料查
    註紀錄表及臺灣高等法院被告前案紀錄表在卷可按，其經此
    偵審程序教訓，當能知所警惕，應無再犯之虞，本院審酌上
    情，認主文所宣告之刑，以暫不執行為宜，爰併宣告緩刑三
    年，以啟自新。
據上論斷，應依刑事訴訟法第二百七十三條之一第一項、第二百
九十九條第一項前段，刑法第二百七十六條第一項、第六十二條
前段、第七十四條第一項第一款，刑法施行法第一條之一第一項
、第二項前段，判決如主文。
本案經檢察官顏淑惠到庭執行職務。
中　　華　　民　　國　　96　　年　　10　　月　　31　　日
                  交通法庭        法　官　高文崇
以上正本證明與原本無異。
如不服本判決，應於送達後十日內向本院提出上訴狀（須附繕本
），上訴於臺灣高等法院臺中分院。
上訴書如未敘述理由，應於上訴期間屆滿後20日內補提理由書於
本院。
                                  書記官　林淑慧
中　　華　　民　　國　　96　　年　10 　　月　31　　　日
附錄本案論罪科刑法條：
刑法第二百七十六條第一項
因過失致人於死者，處二年以下有期徒刑、拘役或二千元以下罰
金。
